【裁判字號】    90,聲再,18
【裁判日期】    900727
【裁判案由】    聲請再審
【裁判全文】
臺灣臺北地方法院刑事裁定                            九十年度聲再字第一八號
    再審聲請人
    即受判決人  甲○○
右列聲請人因毀損案件，對於本院中華民國八十八年十一月二十五日第一審簡易確定
判決（八十八年度店簡字第四九五號），聲請再審，本院裁定如左：
    主  文
再審之聲請駁回。
    理  由
一、本件聲請再審意旨詳如（附件）聲請書所載。
二、按刑事訴訟法第四百二十條第一項第六款規定：「因發現確實之新證據，足認受
    有罪判決之人應受無罪、免訴、免刑或輕於原判決所認罪名之判決者」得聲請再
    審，其中所謂確實之新證據，係指就新證據之本身形式觀察，毋須經調查程序，
    顯然可認為足以動搖原確定判決者而言；且發現之新證據，須該證據當時已經存
    在，為法院及當事人所不知，事後始經發現者而言，最高法院四十年台抗字第二
    號判例、四十七年台抗字第一一０號裁定可資參照；此外，不得上訴第三審之案
    件，除有刑事訴訟法第四百二十條規定外，其經第二審確定之有罪判決，如就足
    以影響於判決之重要證據漏未審酌者，亦得為受判決人利益，聲請再審，刑事訴
    訟法第四百二十一條定有明文。因之，以重要證據漏未審酌而提出再審，若係對
    第一審法院之確定判決而提出，自與前開法文規定不符，不得據此聲請再審（最
    高法院二十四年抗字第三六一號裁定參照）。
三、查本案再審聲請人涉犯毀損案件，經本院於八十八年十一月二十五日以八十八年
    度店簡字第四九五號判處拘役五十日，如易科罰金，以三百元折算一日，嗣因再
    審聲請人逾法定上訴期間提出上訴，經本院合議第二審以九十年簡上字第二二０
    號駁回上訴（該案因逾期上訴，故於本院第一審判決後，上訴期間屆滿，該案即
    告確定），且本院原第一審判決內容有誤載，經裁定更正後，再審聲請人提出抗
    告，復為本院合議第二審抗告駁回，該案因而於本院第一審確定等情，迭經本院
    調閱上開卷宗核閱屬實，而再審聲請人所涉毀損案件，既未經法院第二審審理，
    則其主張依刑事訴訟法第四百二十一條之規定，以其所涉毀損案件，業經第二審
    判決確定有罪，而就足以影響於判決之重要證據漏未審酌，提出再審，與上開法
    文規定已有不符；又該案告訴人駱鳳英、證人于承儀、劉文洲於警訊或偵查中指
    述或證述情節，既經本院簡易庭審酌後採為證據而為再審聲請人有罪之認定，則
    再審聲請人對於上開告訴人及證人之陳述，認本院就重要證據或新證據未行審酌
    ，自與實情不符；此外，再審聲請人於警訊及偵查中，均未主張有證人張南蓉及
    歐珠福、施達榮等人可證明其不在案發現場或未毀損告訴人車子一節，復於提出
    再審聲請時，始為是項之主張，其真實性已非無疑，且再審聲請人既早已知悉有
    上開證人可資為證，復不於偵查中或本院第一審判決前，請求傳訊該等證人到庭
    作證，依前揭之說明，該等證據，既無從在未經調查程序之下，從形式上足資判
    斷對該案確定判決產生動搖，且上開證據於案發當時已經存在，又為再審聲請人
    所知悉，故尚難認為係屬新證據甚明，是本件再審聲請人聲請再審，於法不合，
    應予以駁回，爰依刑事訴訟法第四百三十三條裁定如主文。
中    華    民    國      九十      年      七        月    二十七      日
                                      臺灣臺北地方法院刑事第七庭
                                          法  官  蔡  世  祺
右正本證明與原本無異。
如不服本裁定，應於送達後五日內，向本院提出抗告狀。
                                          書記官  李  文  椿
中    華    民    國      九十      年      八        月       三       日


司法院資訊處製作；財團法人民間司法改革基金會備份。
